臺灣新北地方法院刑事判決
110年度金訴字第878號
公  訴  人  臺灣新北地方檢察署檢察官
被      告  李志學





選任辯護人  賴俊豪律師（財團法人法律扶助基金會）
被      告  吳友順



上列被告因違反洗錢防制法等案件，經檢察官提起公訴（110年
度偵字第39197號），嗣因被告於本院準備程序中就被訴事實為
有罪之陳述，本院告知被告簡式審判程序之旨，並聽取當事人及
辯護人之意見後，由本院合議庭裁定改由受命法官獨任行簡式審
判程序，判決如下：
    主  文
李志學、吳友順均犯如附表各編號所示之罪，各處如附表各編號
罪刑主文欄所示之刑，均應執行有期徒刑貳年。均緩刑肆年，並
各應於緩刑期內履行如附件所示之事項。
扣案之吳友順所有行動電話壹具（型號：IPHONE SE）、未扣案
之李志學犯罪所得新臺幣伍萬玖仟元及吳友順之犯罪所得新臺幣
壹萬元均沒收，犯罪所得如全部或一部不能沒收或不宜執行沒收
時，追徵其價額。
    事  實
一、李志學、吳友順分別於民國110年9月6日前不久、110年8月
    間起，與葛佑碩、葉家丞（2人所涉犯行另案偵辦中）及其
    餘姓名、年籍不詳之成年人，共同基於參與犯罪組織、意圖
    為自己不法所有之三人以上共同詐欺取財及掩飾、隱匿詐欺
    犯罪所得去向之犯意聯絡，而組成並參與以實施詐術為手段
    ，且具有持續性及牟利性之有結構性組織之詐欺集團，由葉
    家丞擔任車手頭，負責指揮及通知下層車手（提領款項之人
    ）提領款項，葛佑碩負責監督、收水（收取款項之人）、載
    送工作及轉知葉家丞之通知，吳友順擔任收水及擔任車手等
    工作，李志學除提供自己申辦之玉山商業銀行帳號000-0000
    00000000號帳戶（下稱本案玉山銀行帳戶）存簿及提款卡供
    詐欺集團成員使用外，並持該提款卡擔任車手之工作，並約
    定李志學係以提領款項之2%為報酬，吳友順則根據李志學每
    出勤領款1趟，即可獲新臺幣（下同）2,000元至3,000元不
    等之報酬。嗣該詐欺集團之其餘成員，即以如附表各該編號
    「詐欺時間、手法」欄所示時間，以該欄位所示手法，先後
    對蔡品萬、翁河陽施用詐術，致其等均陷於錯誤，而於如附
    表各該編號「匯款時間、金額」欄所示時間，分別匯入如該
    欄位所示款項至本案玉山銀行帳戶內，再以如附表各該編號
    「被告李志學提款時間、地點、金額」、「分工方式」欄所
    示分工，由李志學提領如上開欄位所示款項，並經由吳友順
    、葛佑碩轉交葉家丞等詐欺集團上游成員，而以此方式掩飾
    、隱匿詐欺犯罪所得之去向。經警循線分別拘提李志學、吳
    友順到案，並扣得吳友順所有，用以與詐欺集團成員聯繫之
    行動電話1具（型號：IPHONE SE），而悉上情。
二、案經新北市政府警察局三峽分局報告臺灣新北地方檢察署檢
    察官偵查起訴。　　　　
    理  由
壹、程序部分：
一、本案被告李志學、吳友順所犯為死刑、無期徒刑、最輕本刑為3年以上有期徒刑以外之罪，其等於準備程序中就被訴事實為有罪之陳述，經本院告知簡式審判程序之旨，並聽取檢察官、被告及辯護人之意見後，認為適宜進行簡式審判程序，依刑事訴訟法第273條之1第1項規定，裁定進行簡式審判程序，是依刑事訴訟法第273條之2，其證據調查，自不受第159條第1項、第161條之2、第161條之3、第163條之1及第164條至第170條規定之限制，合先敘明。　　
二、組織犯罪防制條例第12條第1項中段規定：「訊問證人之筆
    錄，以在檢察官或法官面前作成，並經踐行刑事訴訟法所定
    訊問證人之程序者為限，始得採為證據。」此為刑事訴訟關
    於證據能力之特別規定，較諸刑事訴訟法證據章有關傳聞法
    則之規定嚴謹，且組織犯罪防制條例迭經修正，均未修正上
    開規定，自應優先適用。是在違反組織犯罪防制條例案件，
    證人於警詢時之陳述，即絕對不具證據能力，無刑事訴訟法
    第159條之2、第159條之3及第159條之5等規定之適用，自不
    得採為判決基礎（最高法院108年度台上字第2822號判決意
    旨參照）。從而，本案被告李志學、吳友順關於違反組織犯
    罪防制條例罪名部分，證人於警詢時所為證述，即絕對不具
    證據能力，不得採為判決基礎，而僅得援用為認定被告李志
    學、吳友順關於詐欺及洗錢罪名之證據資料。
貳、實體部分：　　
一、認定犯罪事實所憑事證：
　　上開犯行，業據被告李志學（臺灣新北地方檢察署110年度
    他字第6971號卷《下稱偵卷一》第5至9頁、同署110年度偵字
    第39197號卷《下稱偵卷二》第32、33、104至111、128至130
    、179至181、218至223頁、院卷第23至30、121頁）、吳友
    順（偵卷二第8至13、17、18、107至111、120至122、183至
    185、191、192、220至223頁、院卷第23至30、121頁）於警
    詢、偵訊及本院審理中坦承不諱，核與證人即告訴人蔡品萬
    （偵卷一第13至16頁）、翁河陽（偵卷一第26、27頁）於警
    詢中、證人即同案共犯葛佑碩（偵卷二第197至200頁）於警
    詢中之證述相符，此外，尚有受(處)理案件證明單（偵卷一
    第17頁）、受理詐騙帳戶通報警示簡便格式表（偵卷一第18
    至21頁）、金融機構聯防機制通報單（偵卷一第22至24頁反
    面）各1份、提款照片2張（偵卷一第12頁）、110年9月6日
    被告李志學提款照片9張（偵卷二第143至145頁）【以上為
    告訴人蔡品萬部分】、告訴人翁河陽之北港鎮農會匯款申請
    書（偵卷一第28頁）、告訴人之翁河陽北港鎮農會存簿影本
    （偵卷一第28至31頁）、受(處)理案件證明單（偵卷一第32
    頁）、受理各類案件紀錄表（偵卷一第33頁）、受理詐騙帳
    戶通報警示簡便格式表各1份（偵卷一第34頁）【以上為告
    訴人翁河陽部分】、本案玉山銀行帳戶交易明細（偵卷一第
    35至37頁）、車輛詳細資料報表（偵卷一第42至44頁）各1
    份、監視器畫面截圖12張（偵卷一第39至41頁、偵卷二第20
    6至207頁反面）在卷可稽，另有被告吳友順所有之行動電話
    1具（型號：IPHONE SE，IMEI：000000000000000）扣案足
    證，堪認被告李志學、吳友順之任意性自白與事實相符，得
    以採信，是本案各次犯行事證明確，均足以認定。
二、論罪科刑：
  ㈠法律說明：
    按洗錢防制法第2條規定：「本法所稱洗錢，指下列行為：㊀
    意圖掩飾或隱匿特定犯罪所得來源，或使他人逃避刑事追訴
    ，而移轉或變更特定犯罪所得。㊁掩飾或隱匿特定犯罪所得
    之本質、來源、去向、所在、所有權、處分權或其他權益者
    。㊂收受、持有或使用他人之特定犯罪所得。」所稱特定犯
    罪，依照同法第3條第1款，包含最輕本刑為6月以上有期徒
    刑以上之刑之罪。從而第14條第1項所規範之一般洗錢罪，
    必須有第3條規定之前置特定犯罪作為聯結，始能成立。同
    法第15條第1項則規定：「收受、持有或使用之財物或財產
    上利益，有下列情形之一，而無合理來源且與收入顯不相當
    者，處6月以上5年以下有期徒刑，得併科新臺幣5百萬元以
    下罰金：㊀冒名或以假名向金融機構申請開立帳戶。㊁以不正
    方法取得他人向金融機構申請開立之帳戶。㊂規避第7條至第
    10條所定洗錢防制程序。」第15條之特殊洗錢罪，係在無法
    證明前置犯罪之特定不法所得，而未能依第14條之一般洗錢
    罪論處時，始予適用。倘能證明人頭帳戶內之資金係前置之
    特定犯罪所得，即應逕以一般洗錢罪論處，自無適用特殊洗
    錢罪之餘地。例如詐欺集團向被害人施用詐術後，為隱匿其
    詐欺所得財物之去向，而令被害人將其款項轉入該集團所持
    有、使用之人頭帳戶，並由該集團所屬之車手前往提領詐欺
    所得款項得逞，檢察官如能證明該帳戶內之資金係本案詐欺
    之特定犯罪所得，即已該當於新法第14條第1項之一般洗錢
    罪；至若無法將人頭帳戶內可疑資金與本案詐欺犯罪聯結，
    而不該當第2條洗錢行為之要件，當無從依第14條第1項之一
    般洗錢罪論處，僅能論以第15條第1項之特殊洗錢罪。倘行
    為人意圖掩飾或隱匿特定犯罪所得來源，而將特定犯罪所得
    直接消費處分，甚或交予其他共同正犯，而由共同正犯以虛
    假交易外觀掩飾不法金流移動，即難認單純犯罪後處分贓物
    之行為，應仍構成第2條第1或2款之洗錢行為（最高法院108
    年度台上字第1744號判決意旨可資參照）。查被告李志學係
    據同案共犯葛佑碩、被告吳友順轉知同案共犯葉家丞之指示
    ，持提款卡提領詐欺集團成員所詐得，由告訴人蔡品萬、翁
    河陽匯入本案玉山銀行帳戶之款項，交由被告吳友順、同案
    共犯葛佑碩，前往指定地點轉交同案共犯葉家丞等詐欺集團
    上游成員，使詐欺集團得以掩飾、隱匿各該詐欺犯罪所得之
    去向，所涉三人以上共同詐欺犯行，確屬對洗錢防制法第3
    條第1款所規定之特定犯罪。
　㈡罪名：
    ⒈核被告李志學、吳友順所為，均係犯組織犯罪防制條例第3
      條第1項後段之參與犯罪組織罪、刑法第339條之4第1項第
      2款之三人以上共同詐欺取財罪、洗錢防制法第2條第2款
      、第14條第1項之一般洗錢罪。
　  ⒉至如附表編號2所示犯行雖係詐欺集團成員冒用公務員名義
      犯之，然本案尚無事證認被告李志學、吳友順明知或可得
      而知詐欺集團施用詐術之方式，尚難認其等就詐欺集團係
      冒用公務員名義一事，有主觀之犯意聯絡，自難令被告李
      志學、吳友順就冒用公務員名義，另以刑法第339條之4第
      1項第1款之詐欺取財加重要件共負其責，併此指明。
  ㈢共同正犯：
    被告李志學、吳友順就上開犯行，與葛佑碩、葉家丞及其他
    詐欺集團成年成員間，有犯意聯絡及行為分擔，為共同正犯
    。
　㈣罪數：
    ⒈接續犯：
　　　被告於如附表編號1、2所示犯行中，分別係於密切接近之
      時間、地點多次提領同一告訴人被詐得之款項，侵害同一
      之法益，各行為之獨立性極為薄弱，依一般社會健全觀念
      ，在時間差距上，難以強行分開，在刑法評價上，視為數
      個舉動之接續施行，合為包括之一行為予以評價，較為合
      理，各應僅論以接續犯之一罪。
　　⒉繼續犯：
      組織犯罪防制條例係藉由防制組織型態之犯罪活動為手段
      ，以達成維護社會秩序、保障人民權益之目的，乃於該條
      例第3條第1項前段與後段，分別對於「發起、主持、操縱
      、指揮」及「參與」犯罪組織者，依其情節不同而為處遇
      ，行為人雖有其中一行為（如參與），不問其有否實施各
      該手段（如詐欺）之罪，均成立本罪。然在未經自首或有
      其他積極事實，足以證明其確已脫離或解散該組織之前，
      其違法行為，仍繼續存在，即為行為之繼續，而屬單純一
      罪，至行為終了時，仍論為一罪（最高法院107年度台上
      字第1066號判決意旨參照）。查被告李志學、吳友順於本
      院審理中自承係分別於110年9月6日前不久、110年8月間
      參與詐欺集團（院卷第131頁），迄其等經查獲為止，其
      等參與犯罪組織，俱屬行為之繼續，而為繼續犯，均僅成
      立一罪。
　　⒊想像競合：
      刑法上一行為而觸犯數罪名之想像競合犯存在之目的，在
      於避免對於同一不法要素予以過度評價。自然意義之數行
      為，得否評價為法律概念之一行為，應就客觀構成要件行
      為之重合情形、主觀意思活動之內容、所侵害之法益與行
      為間之關連性等要素，視個案情節依社會通念加以判斷。
      刑法刪除牽連犯之規定後，原認屬方法目的或原因結果，
      得評價為牽連犯之二犯罪行為間，如具有局部之同一性，
      或其行為著手實行階段可認為同一者，得認與一行為觸犯
      數罪名之要件相侔，依想像競合犯論擬。倘其實行之二行
      為，無局部之重疊，行為著手實行階段亦有明顯區隔，依
      社會通念難認屬同一行為者，應予分論併罰。因而，行為
      人以一參與詐欺犯罪組織，並分工加重詐欺行為，同時觸
      犯參與犯罪組織罪及加重詐欺取財罪，雖其參與犯罪組織
      之時、地與加重詐欺取財之時、地，在自然意義上非完全
      一致，然二者仍有部分合致，且犯罪目的單一，依一般社
      會通念，認應評價為一罪方符合刑罰公平原則，應屬想像
      競合犯，如予數罪併罰，反有過度評價之疑，實與人民法
      律感情不相契合。又加重詐欺罪係侵害個人財產法益之犯
      罪，其罪數計算，以被害人數、被害次數之多寡，決定其
      犯罪之罪數；核與參與犯罪組織罪之侵害社會法益，因應
      以行為人所侵害之社會全體利益為準據，認定係成立一個
      犯罪行為，有所不同。是以倘若行為人於參與犯罪組織之
      繼續中，先後加重詐欺數人財物，因行為人僅為一參與組
      織行為，侵害一社會法益，應僅就首次犯行論以參與犯罪
      組織罪及加重詐欺罪之想像競合犯，而其後之犯行，乃為
      其參與組織之繼續行為，為避免重複評價，當無從將一參
      與犯罪組織行為割裂再另論一參與犯罪組織罪，而與其後
      所犯加重詐欺罪從一重論處之餘地（最高法院107年度台
      上字第1066號判決意旨參照）。另被告之加重詐欺取財行
      為、洗錢行為間，客觀行為具有局部之同一性、著手實行
      階段並無明顯區隔，且主觀上均係以取得他人受騙財物為
      最終目的，依一般社會通念，應評價為法律概念之一行為
      ，方符刑罰公平原則。是參諸上開說明，被告李志學、吳
      友順就所犯參與犯罪組織罪，與其等首次三人以上共同詐
      欺取財罪、洗錢罪（如附表編號1所示犯行），均為想像
      競合犯，依刑法第55條規定，各應從一重論以三人以上共
      同詐欺取財罪；另如附表編號2所示犯行，被告李志學、
      吳友順所犯三人以上共同詐欺取財罪、洗錢罪，亦為想像
      競合犯，同應依上開規定，從一重之三人以上共同詐欺取
      財罪論處。
　㈤量刑審酌：
    本院審酌被告李志學、吳友順為青壯之年，身心健全，竟不
    思循正當合法之方式謀財營生，反貪圖不法利益，加入詐欺
    集團，擔任車手、收水等提領、收取詐欺款項之工作，任意
    提領各告訴人遭詐欺之財物，交付詐欺集團成員，使檢警無
    從追查該特定犯罪所得去向，且造成各告訴人之損失，實不
    足取。又被告李志學、吳友順於偵查及本院審理中均坦承犯
    行，雖因其等犯行均因從一重論以三人以上共同詐欺取財罪
    ，無從適用組織犯罪防制條例第8條第1項、洗錢防制法第16
    條第2項等偵審自白規定減輕其刑，仍可見其等犯後態度尚
    可，而應予以適當評價。並考量其等所屬詐欺集團之詐騙金
    額，暨斟酌其等犯罪之動機、目的、素行、個人犯罪所得及
    其等與各告訴人均經本院調解成立，約定賠付各告訴人之損
    失（詳後述），及被告李志學、吳友順分別自稱國中畢業、
    高中肄業，皆家境勉持之智識程度及生活狀況等一切情狀（
    見警詢筆錄受詢問人欄），分別量處如主文所示之刑，並參
    酌上開各情，定其等應執行之刑如主文所示，以資妥適。
　㈥緩刑及緩刑條件：
    查被告李志學、吳友順均未曾因故意犯罪受有期徒刑以上刑
    之宣告，此有臺灣高等法院被告前案紀錄表2份可佐，其等
    於犯後業與告訴人蔡品萬、翁河陽經本院調解成立，並以如
    附件所示條款賠付告訴人2人之損失，本院考量其等係因一
    時失慮，而罹刑章，堪認經此刑事訴訟程序及刑之宣告，當
    知所警惕，應無再犯之虞，因認對被告李志學、吳友順所處
    之刑，以暫不執行為適當，爰依刑法第74條第1項第1款之規
    定，均予以宣告緩刑4年，以啟自新。又本院另為督促被告
    李志學、吳友順履行與告訴人2人間協議之內容，使上開告
    訴人獲得充分之保障，並確保緩刑之宣告能收具體成效，爰
    併依刑法第74條第2項第3款之規定，命被告於緩刑期間內履
    行如附件所示調解筆錄及調解方案所載內容。倘被告李志學
    、吳友順未遵循本院所諭知前揭緩刑期間之條件，情節重大
    者，檢察官得依刑事訴訟法第476條、刑法第75條之1第1項
    第4款之規定，聲請撤銷前開緩刑之宣告。又依刑法第74條
    第4項之規定，本判決所附緩刑條件，得為民事強制執行名
    義，如被告未依上開條件履行，各告訴人亦得以本判決為執
    行名義，聲請民事強制執行，併此指明。
三、本案無庸宣告強制工作：
    按「犯第1項之罪者，應於刑之執行前，令入勞動場所，強
    制工作，其期間為3年」，組織犯罪防制條例第3條第3項固
    定有明文，惟司法院大法官業以釋字第812號解釋，認該規
    定就受處分人之人身自由所為限制，違反憲法比例原則及憲
    法明顯區隔原則之要求，與憲法第8條保障人身自由之意旨
    不符，而應自該解釋公布之日即110年12月10日起失其效力
    ，故本案已無庸依上開規定宣告強制工作，併此指明。
四、沒收：　
  ㈠供犯罪所用之物：
    按供犯罪所用、犯罪預備之物或犯罪所生之物，屬於犯罪行
    為人者，得沒收之，刑法第38條第2項前段定有明文。查扣
    案被告吳友順所有之行動電話1具（型號：IPHONESE，IMEI
    ：000000000000000），係其持用以與詐欺集團聯繫之工作
    機乙節，業據其於偵訊中供述屬實（偵卷二第108頁），爰
    依前開規定宣告沒收。至被告李志學曾使用其所有00000000
    00門號行動電話與詐欺集團聯繫，而該行動電話並非詐欺集
    團發放之工作機乙節，固經其於偵訊中供承在卷（偵卷二第
    105、220頁），惟本院衡酌該行動電話非屬用專以詐欺之工
    作機，且並未扣案，尚無事證認仍然存在，未免沒收執行之
    困難，爰不予宣告沒收。
　㈡犯罪所得：
　　按犯罪所得，屬於犯罪行為人者，沒收之；於全部或一部不
    能沒收或不宜執行沒收時，追徵其價額；宣告前二條之沒收
    或追徵，有過苛之虞、欠缺刑法上之重要性、犯罪所得價值
    低微，或為維持受宣告人生活條件之必要者，得不宣告或酌
    減之，刑法第38條之1第1項前段、第3項、第38條之2第2項
    定有明文。另犯罪所得之沒收、追繳或追徵，在於剝奪犯罪
    行為人之實際犯罪所得（原物或其替代價值利益），使其不
    能坐享犯罪之成果，重在犯罪者所受利得之剝奪，兼具刑罰
    與保安處分之性質，故無利得者自不生剝奪財產權之問題。
    因此，即令二人以上共同犯罪，關於犯罪所得之沒收、追繳
    或追徵，亦應各按其利得數額負責，並非須負連帶責任（最
    高法院105年度台上字第1156號判決意旨參照）。經查，被
    告李志學係與詐欺集團約定以提領款項之2%為報酬，並於同
    日出勤領款完畢後，以千元為單位，零頭部分四捨五入之方
    式結算，由被告吳友順向詐欺集團上游成員領取後轉交，另
    關於如附表編號2所示轉帳10萬元之款項，其並未另外拿到
    報酬；另被告吳友順則以被告李志學每出去領款1趟，即可
    獲2,000元至3,000元不等之報酬，並由葛佑碩轉交，而關於
    如附表編號2所示轉帳10萬元，應係被告李志學在車上或停
    車場轉帳，因被告李志學並未出去領款，所以其沒有另外的
    報酬等節，業據其等於本院訊問中分別供述屬實（院卷第25
    至28頁）。是據2人所述，以最有利之方式計算其等犯罪所
    得，其中被告李志學於110年9月6日部分報酬，應為（192萬
    元+7萬8,600元）×2%=3萬9,972元≒4萬元（千元以下四捨五
    入），110年9月8日部分報酬，則為（66萬元+20萬元+10萬
    元）×2%=1萬9,200元≒1萬9,000元（千元以下四捨五入），
    合計為5萬9,000元；被告吳友順之報酬則以被告李志學每出
    勤1趟，其可獲得2,000元計算，其犯罪所得為1萬元（2,000
    元×5趟=1萬元），因皆未扣案，各應依刑法第38條之1第1項
    前段之規定宣告沒收，並於全部或一部不能沒收或不宜執行
    沒收時，依刑法第38條之1第3項之規定，追徵其價額。　
據上論斷，應依刑事訴訟法第273之1第1項、第284條之1、第299
條第1項前段，組織犯罪防制條例第3條第1項後段，洗錢防制法
第2條第2款、同法第14條第1項，刑法第11條前段、第28條、第3
39條之4第1項第2款、第55條、第51條第5款、第74條第1項第1款
、第2項第3款、第38條第2項前段、第38條之1第1項前段、第3項
，刑法施行法第1條之1第1項，判決如主文。
本案經檢察官陳建勳偵查起訴，經檢察官盧祐涵到庭執行職務。
中　　華　　民　　國　 111　　年　   2　　月　　17　　日
                  刑事第十四庭  法　官  王榆富
上列正本證明與原本無異。
如不服本判決，應於判決送達後20日內敘明上訴理由，向本院提
出上訴狀 (應附繕本) ，上訴於臺灣高等法院。其未敘述上訴理
由者，應於上訴期間屆滿後20日內向本院補提理由書「切勿逕送
上級法院」。
                                書記官　吳進安
中　　華　　民　　國　　111 　年　　2 　　月　　18　　日
附錄本案論罪科刑法條：
◎組織犯罪防制條例第3條
發起、主持、操縱或指揮犯罪組織者，處3年以上10年以下有期
徒刑，得併科新臺幣1億元以下罰金；參與者，處6月以上5年以
下有期徒刑，得併科新臺幣1千萬元以下罰金。但參與情節輕微
者，得減輕或免除其刑。
具公務員或經選舉產生之公職人員之身分，犯前項之罪者，加重
其刑至二分之一。
犯第一項之罪者，應於刑之執行前，令入勞動場所，強制工作，
其期間為3年。
前項之強制工作，準用刑法第九十條第二項但書、第三項及第九
十八條第二項、第三項規定。
以言語、舉動、文字或其他方法，明示或暗示其為犯罪組織之成
員，或與犯罪組織或其成員有關聯，而要求他人為下列行為之一
者，處3年以下有期徒刑，得併科新臺幣3百萬元以下罰金：
一、出售財產、商業組織之出資或股份或放棄經營權。
二、配合辦理都市更新重建之處理程序。
三、購買商品或支付勞務報酬。
四、履行債務或接受債務協商之內容。
前項犯罪組織，不以現存者為必要。
以第五項之行為，使人行無義務之事或妨害其行使權利者，亦同
。
第五項、第七項之未遂犯罰之。
◎中華民國刑法第339條之4
犯第三百三十九條詐欺罪而有下列情形之一者，處1年以上7年以
下有期徒刑，得併科1百萬元以下罰金：
一、冒用政府機關或公務員名義犯之。
二、三人以上共同犯之。
三、以廣播電視、電子通訊、網際網路或其他媒體等傳播工具，
    對公眾散布而犯之。
前項之未遂犯罰之。
◎洗錢防制法第2條
本法所稱洗錢，指下列行為：
一、意圖掩飾或隱匿特定犯罪所得來源，或使他人逃避刑事追訴
    ，而移轉或變更特定犯罪所得。
二、掩飾或隱匿特定犯罪所得之本質、來源、去向、所在、所有
    權、處分權或其他權益者。
三、收受、持有或使用他人之特定犯罪所得。
◎洗錢防制法第14條
有第二條各款所列洗錢行為者，處7年以下有期徒刑，併科新臺
幣5百萬元以下罰金。
前項之未遂犯罰之。
前二項情形，不得科以超過其特定犯罪所定最重本刑之刑。